【裁判字號】    89,易,2968
【裁判日期】    900306
【裁判案由】    竊盜
【裁判全文】
臺灣桃園地方法院刑事判決                        八十九年度易字第二九六八號
    公  訴  人  臺灣桃園地方法院檢察署檢察官
    被      告  乙○○
右列被告因竊盜案件，經檢察官提起公訴（八十九年度偵字第一五五六三號），本院
判決如左：
        主  文
乙○○服用酒類，不能安全駕駛動力交通工具而駕駛，處有期徒刑貳月，如易科罰金
，以參佰元折算壹日；又竊盜，處有期徒刑伍月，如易科罰金，以參佰元折算壹日。
應執行有期徒刑陸月，如易科罰金，以參佰元折算壹日。
        事  實
一、乙○○意圖為自己不法之所有，於民國八十九年五月三日上午九時許，在桃園縣
    中壢市○○路七五號前，竊取甲○○所有之車牌號碼ＳＩＩ─２５６號機車一部
    及該車上之車牌一面（價值約新台幣—下同—五千元），得手後，即將該車之車
    牌取下，將之改懸掛於渠所有之引擎號碼為Ｂ２—０１２１８８號之輕型機車（
    一九九四年份，九九ＣＣ，藍色）車身上使用。嗣於八十九年十月七日下午六、
    七時許，乙○○在桃園縣大溪鎮友人住處飲用啤酒後，明知不得於酒後駕駛動力
    交通工具，仍騎乘上開懸掛ＳＩＩ—２５６號車牌號碼之機車，於同日晚上十時
    許行經桃園縣大溪鎮○○路○段五○五號前，因其酒後注意不集中，操控交通工
    具之能力不佳，而在該處與由謝祐葵所駕駛之車牌號碼ＫＶ—２１７６號之自用
    小客車發生碰撞。乙○○於肇事後之同日晚上十時三十九分，為警檢測其呼氣之
    酒精濃度，仍高達每公升○．五九毫克。俟因警方於處理本件車禍時，因查知乙
    ○○所騎乘之機車上所懸掛者為失竊車牌，始循線於八十九年十月八日上午十時
    許，在桃園縣龍潭鄉○○村○○路五八號乙○○住處旁空地，尋得甲○○所失竊
    之機車車體。
二、案經桃園縣警察局大溪分局報請臺灣桃園地方法院檢察署檢察官偵查起訴。
        理  由
一、訊據被告乙○○固對於右揭飲酒後已陷於酒醉狀態下仍駕車乙節供承不諱，核與
    證人即當場查獲之警員吳鈺禧證稱：「他沒有辦法言語、站也站不穩，身上酒味
    很濃，當時他也沒有辦法作直線行走」等語相符（見本院九十年一月二日審理筆
    錄），且經警於當日晚上十時三十九分對其做酒精濃度測試，竟仍高達０‧五九
    ＭＧ╱Ｌ，有酒精濃度測試值報告一紙在卷可稽。而被告於測試、訊問過程中，
    並有劃定直線無法正常行走、意識模糊，注意力無法集中、昏睡叫喚不醒等情況
    ，復有警員所製作之「刑法第一百八十五條之三，查獲後測試、觀察職務報告」
    在卷足稽（見偵查卷第九頁），足見其有服用酒類後，不能安全駕駛動力交通工
    具自用小客車之犯行。此外復有桃園縣警察局道路交通事故調查報告表、舉發違
    反道路交通管理事件通知單各一紙在卷可佐
二、訊據被告矢口否認右揭竊盜之犯罪事實，辯稱：伊之機車車牌早已遺失，ＳＩＩ
    —２５６號車牌係伊於八十八年底將機車借給妻舅呂國勇使用後，即掛在車上云
    云。經查：
    （一）右揭事實業據被害人謝禎葵指訴稽詳。
    （二）且查，被告初於偵訊中及本院九十年一月二日審理時辯稱：該車係伊妻舅
          呂國勇於八十八年底向其借車，至八十九年三、四月才還，並稱棄置於一
          家旁邊空地之謝禎葵失竊機車係呂國勇騎來的等語（見本院九十年一月二
          日審理筆錄）。惟據證人呂國勇否認稱：「（是否有跟蘇接過摩托車？）
          有，八八年五、六月時有跟他借一天而已，我借去當天上班用的」（見本
          院九十年二月二十日審理筆錄），被告則當庭改稱：「（對於證人呂國勇
          所言有何意見？）沒有意見，他只跟我借過一天而已」。按究竟借用三、
          四個月，或者一天差距甚大，被告竟無法確認，顯見其證詞閃爍虛偽。且
          縱依被告所言證人呂國勇曾於八十九年三、四月向其借車而歸還，然被害
          人甲○○之機車係於八十九年五月三日上午九時許失竊，堪認證人呂國勇
          之借車行為洵與本案無關。
    （三）被告既稱渠機車車牌早於八十八年八月左右即遺失，而渠所有之機車竟無
          端懸掛他人失竊機車之車牌，而上開失竊機車復在被告住處樓下約三十公
          尺處廢棄空地尋獲等情，亦據證人即警員吳鈺禧到庭證述明確，其情已極
          為可疑。復查，被告自稱：「（除了你之外，有無其他人騎你摩托車？）
          呂國勇及我兒子有騎，我兒子從八八年五、六月有車後，就沒有騎我的摩
          托車」、「（從八九年四月呂還你車子後，何人用？）只有我在騎」，則
          上開機車確屬被告所竊，自堪認定。
    （四）是以，被告上開所辯，顯係卸責之詞，不足採信。此外並有車輛竊盜、車
          牌失竊資料個別查詢報表—查詢車輛認可資料、贓物認領保管單各一紙及
          照片十二張附卷可稽，故本件事証明確，被告犯行洵堪認定。
三、查被告行為後刑法第四十一條易科罰金之規定，已於九十年一月四日修正，並經
    總統於同年月十日公布，業於同年月十二日生效，修正後得易科罰金之規定，由
    最重本刑三年以下有期徒刑之罪，修正為五年以下有期徒刑之罪，兩者相較，以
    新法較有利於被告，依刑法第二條第一項前段規定，應適用新法處斷。核被告乙
    ○○之所為，係犯刑法第一百八十五條之三之飲用酒類後不能安全駕駛罪、刑法
    第三百二十條第一項之竊盜罪。上開兩罪間，犯意各別，行為互殊，應予分論併
    罰。爰審酌被告駕車當時酒精濃度測試值為０‧五九ＭＧ＼Ｌ，且明知精神狀況
    不好仍執意駕車、就竊盜部分矢口否認犯行、竊得機車之價值、犯罪所生危害、
    品行、智識程度及其被告犯後之態度等一切情狀，分別量處如主文所示之刑，及
    諭知易科罰金之折算標準。並定應執行之刑及諭知易科罰金之折算標準。
據上論斷，應依刑事訴訟法第二百九十九條第一項前段，刑法第二條第一項前段、第
一百八十五條之三、第三百二十條第一項、修正後第四十一條第一項前段、第五十一
條第五款，罰金罰鍰提高標準條例第一條前段、第二條，判決如主文。
本案經檢察官鄭重文到庭執行職務。
中      華      民      國    九十      年      三      月      六      日
                                臺灣桃園地方法院刑事第一庭
                                    法  官  陳永來
右正本證明與原本無異。
如不服本判決，應於判決送達後十日內向本院提出上訴狀( 應附繕本 )，上訴於
臺灣高等法院。
                                    書記官   洪明媚
中      華      民      國     九十     年       三     月      七      日
附論罪科刑依據之法條：
刑法第三百二十條
意圖為自己或第三人不法之所有，而竊取他人之動產者，為竊盜罪，處五年以下有期
徒刑、拘役或五百元以下罰金。
意圖為自己或第三人不法利益，而竊佔他人之不動產者，依前項之規定處斷。
前二項之未遂犯罰之。
刑法第一百八十五條之三：
服用毒品、麻醉藥品、酒類或其他相類之物，不能安全駕駛動力交通工具而駕駛者，
處一年以下有期徒刑、拘役或三萬元以下罰金。


司法院資訊處製作；財團法人民間司法改革基金會備份。
